臺灣臺北地方法院刑事判決　　　　　　　　　　　　　九十一年度易字第六０五號
　　公　訴　人　臺灣臺北地方法院檢察署檢察官
　　被　　　告　甲○○　男　四.
右列被告因違反毒品危害防制條例案件，經檢察官聲請簡易判決處刑（九十年度毒偵
緝字第二七二號、九十年度毒偵字第二六八九號），本院認不宜以簡易判決處刑，改
適用通常程序，判決如左：
    主    文
甲○○施用第二級毒品，累犯，處有期徒刑壹年。扣案之殘留安非他命吸食器壹組，
沒收銷燬之。
    事    實
一、甲○○曾因侵占案件，經本院判處有期徒刑四月，嗣經上訴臺灣高等法院，經該
    院裁判駁回上訴確定，並於民國八十九年十二月三十日執行完畢。甲○○前因施
    用毒品案件，經本院裁定送觀察、勒戒後，認無繼續施用毒品之傾向，以八十七
    年度訴字第五一一號刑事判決判處免刑確定。甲○○復因施用毒品案件，經臺灣
    板橋地方法院以八十八年度毒聲字第一二三號裁定送觀察、勒戒後，認有繼續施
    用毒品之傾向，再由該院以八十八年度毒聲字第四六一號裁定送強制戒治，嗣以
    八十八年度毒聲字第三二三二號裁定停止戒治，所餘期間付保護管束，惟於保護
    管束期間，甲○○因有施用第二級毒品安非他命之行為，違反保護管束應遵守事
    項情節重大，經該院於八十八年十月十八日撤銷停止戒治，令入戒治處所繼續施
    以強制戒治，至八十九年八月三十日執行戒治期滿，經臺灣板橋地方法院檢察署
    檢察官於八十九年十月九日以八十九年度戒毒偵字第六八七號不起訴處分確定。
    甲○○猶不思悔改，復於九十年一月十日凌晨二時三十分許回溯九十六小時內某
    時，在不詳地點，施用第二級毒品安非他命一次。嗣於九十年一月十日凌晨二時
    三十分許，甲○○駕駛車號ＦＦ－一０八九號自用小客車行經臺北縣新店市○○
    路一一０號前為警臨檢查獲，並扣得殘留有安非他命之吸食器一組。嗣經本院以
    九十一年度毒聲字第五一九號裁定令入戒治處所，施以強制戒治一年。
二、案經臺北縣警察局新店分局、三重分局報請臺灣臺北地方法院檢察署檢察官聲請
    簡易判決處刑，經本院認為不宜以簡易判決處刑，改適用通常程序審理。
    理    由
一、訊據被告甲○○矢口否認有何右揭施用第二級毒品安非他命之犯行，辯稱：「我
    從八十八年八、九月以後再也沒有施用安非他命，檢驗結果呈安非他命陽性反應
    ，可能是我在耕莘醫院及松山國軍醫院治療時用藥的關係所導致。」云云。經查
    ：按目前常用的尿液安非他命或嗎啡篩檢方式包括酵素免疫方析法ＥＩＡ，ｅｎ
    ｚｙｍｅ  ｉｍｍｕｎｏａｓｓａｙ）、薄層色層分析法（ＴＬＣ，ｔｈｉｎ
    ｌａｙｅｒ  ｃｈｒｏｍａｔｏｇｒａｐｈｙ）及放射免疫分析法（ＲＩＡ，ｒ
    ａｄｉｏｉｍｍｕｎｏａｓｓａｙ），在文獻報告中，確實有藥品或食物因交叉
    反應（ｃｒｏｓｓ  ｒｅａｃｔｉｏｎ），可在尿液中測試中產生偽陽性（ｆａ
    ｌｓｅ  ｐｏｓｉｔｉｖｅ）之安非他命或嗎啡反應，惟利用精密之儀器分析，
    將可排除偽陽性之可能，而得到正確的答案，因此篩檢結果必須進一步確認。在
    目前最常用之確認方法為氣相層析質譜儀（ＧＣ／ＭＳ，ｇａｓ  ｃｈｒｏｍａ
    ｔｏｇｒａｐｈｙ／ｍａｓｓ  ｓｐｅｃｔｒｏｍｅｔｒｙ），此因乃在良好的
    操作條件下，以氣相層析質譜儀作藥物及其代謝產物定性及定量分析，幾乎不會
    有偽陽性反應產生，有臺灣臺北地方法院另案函詢所覆之榮民總醫院八十三年四
    月七日（八三）北總內字第０三０五九號函影本一份附卷可資參照。而本件被告
    矢口否認有何施用第二級毒品安非他命之犯行，惟其於九十年一月十日凌晨二時
    三十分許經警採尿送驗，以氣相層析質譜儀檢驗結果，確呈第二級毒品安非他命
    陽性反應，有法務部調查局調科壹字第０九一００一九一九八０號檢驗通知書影
    本一紙附卷可稽；參以本院依職權向財團法人天主教耕莘醫院（下稱耕莘醫院）
    及國軍松山醫院（下稱松山醫院）函詢被告於治療期間所服用藥物是否會導致其
    尿液經以氣相層析質譜儀分析法檢驗，呈安非他命偽陽性反應，嗣經該院分別函
    覆均認被告所服用藥物，並無導致其尿液經以氣相層析質譜儀分析法檢驗呈安非
    他命偽陽性反應之情形，此有耕莘醫院九十一年七月三十一日耕醫病歷字第０八
    七二號函暨函附病歷摘要單一紙及松山醫院九十一年七月二十六日（九一）濟行
    二一八四號函暨函附之病歷摘要記錄一份在卷可稽，揆諸前開說明，本件在排除
    偽陽性反應產生可能之情形下，應足認被告於為警採尿之九十年一月十日凌晨二
    時三十分許回溯九十六小時內之某時，確曾有非法施用第二級毒品安非他命之情
    事應屬無疑。此外，扣案之吸食器一組，經送請內政部警政署刑事警察局鑑驗結
    果，認其上殘留有安非他命，亦有該局九十一年十月三十日刑鑑字第０九一０二
    九四０七六號鑑驗通知書一紙在卷可按。是被告前揭所辯，應係事後圖卸之詞，
    委無足採。又被告前因施用毒品案件，經本院裁定送觀察、勒戒後，認無繼續施
    用毒品之傾向，再以八十七年度訴字第五一一號刑事判決判處免刑確定。復因施
    用毒品案件，經臺灣板橋地方法院以八十八年度毒聲字第一二三號裁定送觀察、
    勒戒後，認有繼續施用毒品之傾向，再由該院以八十八年度毒聲字第四六一號裁
    定送強制戒治，嗣以八十八年度毒聲字第三二三二號裁定停止戒治，所餘期間付
    保護管束，惟於保護管束期間，被告因有施用第二級毒品安非他命之行為，違反
    保護管束應遵守事項情節重大，經該院於八十八年十月十八日撤銷停止戒治，令
    入戒治處所繼續施以強制戒治，至八十九年八月三十日執行戒治期滿，經臺灣板
    橋地方法院檢察署檢察官於八十九年十月九日以八十九年度戒毒偵字第六八七號
    不起訴處分確定，有臺灣高等法院檢察署刑案紀錄簡覆表、前開不起訴處分書、
    裁定、判決書各乙份在卷足憑，其於五年內再犯本件毒品危害防制條例第十條第
    二項之罪，經本院以九十一年度毒聲字第五一九號裁定令入戒治處所，施以強制
    戒治一年，亦有該裁定附於審判卷可參，足認被告係於不起訴處分確定後，五年
    內三犯施用第二級毒品安非他命。本件事證已臻明確，被告右開犯行洵堪認定。
二、核被告甲○○所為，係犯毒品危害防制條例第十條第二項之施用第二級毒品罪。
    被告持有第二級毒品安非他命之低度行為已為施用之高度行為所吸收，不另論罪
    。又被告曾犯有如事實欄所述之侵占案件，經本院判處有期徒刑四月，嗣經上訴
    臺灣高等法院，經該院裁判駁回上訴確定，並於八十九年十二月三十日執行完畢
    ，有臺灣高等法院檢察署刑案紀錄簡覆表一份在卷可證，其於五年之內，再犯本
    件有期徒刑以上之罪，係屬累犯，應依刑法第四十七條之規定加重其刑。爰審酌
    被告之犯罪動機、目的、手段、品行、智識程度及前已有施用毒品之犯行，並經
    強制戒治後，竟又再度施用，顯見其意志力不堅，且對身體健康所生之危害，與
    犯罪後於本件事證明確情況下猶飾詞狡辯，毫無悔意等一切情狀，從重量處如主
    文所示之刑。至扣案之吸食器一組，因殘留有安非他命，已無法從中剝離，故亦
    視為毒品，應依毒品危害防制條例第十八條第一項前段之規定，併予沒收銷燬之
    。至鑑驗所耗用之毒品既已滅失，自無庸宣告沒收。
三、移送併辦（臺灣臺北地方法院檢察署九十一年度毒偵字第三三四號）意旨略以：
    被告甲○○於九十一年二月二十五日晚間十一時回溯九十六小時內某時，在不詳
    處所施用第二級毒品安非他命，嗣於同年月二十四日上午十時十分許，在臺北縣
    新店市○○路○段、中華路口為警查獲。因而認此部分與上開起訴部分，有連續
    犯之裁判上一罪關係，而移送本院併為審理。按裁判上一罪，其中一罪業已繫屬
    於法院，他部分尚由檢察官偵辦者，倘檢察官認該其所偵辦之部分，確有應成立
    犯罪之虞，且與已繫屬法院部分有裁判上一罪之關係，而移送該已繫屬法院併辦
    ，則該受移送之已繫屬法院得就該移送併辦部分予以實質審判者，應以經其審理
    之結果，以該二罪間確有裁判上一罪之關係為前提，倘該二罪間，經繫屬法院審
    理之結果並無裁判上一罪之關係時，基於不告不理原則，該繫屬法院就移送併辦
    部分不得為任何裁判，而僅能退回原偵查機關另行偵辦，否則即有就未經請求之
    事項予以裁判之訴外裁判之違法。次按刑法連續犯必須行為人主觀上基於概括犯
    意，亦即行為人之多次犯罪行為，須自始均在一個預定犯罪計劃之內，出於主觀
    上始終同一犯意之進行，始足當之，並非一有多次犯同一罪名之罪，即概論以連
    續犯。經查：上開移送併案之犯罪行為時間係九十一年二月二十五日晚間十一時
    回溯九十六小時內某時，與本件論罪科刑之事實行為時間（九十年一月十日凌晨
    二時三十分許回溯九十六小時內某時）相距達一年一月之久，顯難認被告主觀上
    係基於前揭論罪科刑部分事實之概括犯意，是前揭移送併案部分與本件論罪科刑
    部分事實並無連續犯關係，本院自無從併予審判，應退由檢察官另為妥適之處理
    ，附此明。
據上論斷，應依刑事訴訟法第四百五十二條、第二百九十九條第一項前段，毒品危害
防制條例第十條第二項、第十八條第一項前段，刑法第十一條、第四十七條，判決如
主文。
本案經檢察官孫治遠到庭執行職務。
中      華      民      國      九十一    年    十二    月    三十一    日
                                  臺灣臺北地方法院刑事第七庭
                                      法  官  蔡正雄
右正本證明與原本無異。
如不服本判決，應於判決送達後十日內向本院提出上訴狀(應抄附繕本)。告訴人
或被害人如對於本判決不服者，應具備理由請求檢察官上訴，其上訴期間之計算
係以檢察官收受判決正本之日期為準。
                                      書記官  黃秀琴
中      華      民      國      九十二    年     一     月      二      日
附錄本案論罪科刑法條全文：
毒品危害防制條例第十條：
施用第一級毒品者，處六月以上五年以下有期徒刑。
施用第二級毒品者，處三年以下有期徒刑。
毒品危害防制條例第十八條：
查獲之毒品及專供製造或施用毒品之器具，不問屬於犯人與否，均沒收銷燬之。但合
於製藥或研究之用者，得不予銷燬。
前項合於醫藥或研究用毒品或器具之管理辦法，由法務部會同行政院衛生署定之。
